【裁判字號】    88,交易,130
【裁判日期】    890114
【裁判案由】    過失傷害
【裁判全文】
台灣新竹地方法院刑事判決                八十八年度交易字第一三號
    公  訴  人  臺灣新竹地方法院檢察署檢察官
    被      告  甲○○
右列被告因過失傷害案件，經檢察官提起公訴（八十六年度偵字第二八三五號），本
院判決如左：
    主  文
甲○○從事業務之人，因業務上之過失傷害人，處拘役伍拾日，如易科罰金以參佰元
折算壹日。
    事  實
一、甲○○係愛屋族日用百貨股份有限公司（以下簡稱愛屋族公司）之送貨司機，平
    日以駕駛小貨車送貨為業，為從事駕駛業務之人，於民國八十七年十一月二十四
    日十五時許，駕駛車號Ａ九─四八七五號愛屋族公司所有之自用小貨車，沿新竹
    市○○路，由北往南方向行駛，欲經公司所販賣之貨物送至友人所經營之商店寄
    售時，途經中華路六段復興加油站前，應注意車前狀況，並隨時採取必要措施，
    而依當時路面乾燥、無缺陷、無障礙物、視距良好、且為直線路段等狀況，並無
  不能注意之情形，竟疏未注意林正福所駕駛車號ＬＶ－一九六八號自用小客車，
    搭載其妻乙○○○，正從對向車道穿越車道缺口，慢速行駛左轉進入路邊之復興
    加油站，致未能及時煞車而撞及林正福所駕駛之自用小客車，使車內乘客乙○○
    ○受有右側肱骨幹骨折之傷害。
二、案經告訴人乙○○○訴由新竹市警察局第三分局報請台灣新竹地方法院檢察署檢
    察官偵查起訴。
    理  由
一、訊據被告甲○○對於在右揭時、地發生車禍之事實固不否認，惟矢口否認其有過
    失，辯稱，自可見告訴人搭乘之其夫林正福所駕駛之自用小客車處，僅有一百五
    十公尺之遠，以平均時速為七十公里，其反應之時間僅七點七秒，而林正福所駕
    駛之自用小客車原係停於車道中隔島缺口處，林正福突然轉彎，其按鳴喇叭警示
    ，已盡注意之能事，並無過失；另告訴人乙○○○於車禍前即受有舊傷，並無證
    據可證明告訴人所受之傷害為此次車禍所致云云。經查，證人林正福於警訊中陳
    稱，當時由北上車道岔口進入到中華路六段復興加油站，且車頭已進入加油站之
    專用道上，被告突然駕駛大貨車衝撞其所駕駛之自用小客車後方，因力道太大並
    衝撞加油站之柱子，因為欲進入加油站加油故時速僅有二十至三十公里等語。而
    被告於八十八年四月十六日於檢察官偵查中則供稱，在該肇事地點約五十公尺有
    看到林正福車子在對向車道要左轉，車速很慢，有按喇叭警告，但林正福還是慢
    慢開到加油站，當時有減速，等到林正福開到南下外側車道時，煞車不及才撞到
    等語。顯見告訴人所搭乘之自用小客車，左轉進入加油站之速度並不快，被告辯
    稱，告訴人之夫所駕駛之自用小客車突然左轉才造成其反應不及云云，顯非事實
    。復以本件車禍發生之路段為直線路段，有新竹市警察局交通隊處理交通事故調
    查報告表一紙在卷可稽，再據被告自承直線路段部分至少有一百五十公尺，而其
    見到林正福所駕駛之車輛亦至少有七十公尺至五十公尺左右（警訊中供稱七十公
    尺，檢察官偵查中則改稱五十公尺）。並觀卷附之現場照片，本件車禍之肇事地
    點，路面寬闊，中央分隔島樹木低矮，視距良好，亦無視線上之障礙，而上開道
    路交通事故調查報告表一同此記載，被告答辯狀內稱該處因為栽種樹木以致並非
    遠處即可看見林正福之動向云云，顯非事實。據此，林正福停車於車道中隔島間
    準備左轉，於直線車道，被告應可發現林正福於車道岔口上待轉，且林正福又係
    慢慢轉彎，而非急速轉彎，被告更有充裕之時間注意到林正福正轉入復興加油站
    ，且該道路除慢車道外另有二線道快車道，除煞車外，亦有足夠之空間可以閃避
    林正福所駕駛之自用小客車，被告顯然疏於注意車前狀況，以致未發覺林正福之
    動向，待其發現林正福之車輛時已因距離太短而煞車不及，始撞擊林正福所駕駛
    之自用小客車，造成車內乘客即告訴人受傷，其有過失自明。再者，被害人確因
    本件車禍受有右側肱股骨幹骨折之傷害，於當日急診送至台灣省立桃園醫院治療
    乙節，復有台灣省立桃園醫院診斷證明書一紙附卷足憑，被告答辯狀辯稱被害人
    所受之傷為舊傷，係以舊傷訛詐賠償金云云，然並無證據可證明，其空言指責告
    訴人以舊傷訛詐賠償金，顯為卸責之詞，不足採信。是被告之過失與被害人之受
    傷兩者間具有相當因果關係，被告自應負過失責任。本件事證明確，被告犯行堪
    予認定，應依法論科。
二、查被告平日即以駕駛大貨車送貨為業，其自承肇事之時駕駛愛屋族公司之大貨車
    ，前往友人經營之商店，寄放愛屋族公司之貨品，雖其辯稱當日係休假，然被告
    既駕駛公訴之小貨車，並送公司所販賣之貨物至商店寄售，其顯仍在執行業務中
    ，不因其當日係處於休假狀態而有不同。核其所為，應成立刑法第二百八十四條
    第二項前段之業務過失傷害罪，公訴人認係犯刑法第二百八十四條第一項前段之
    普通過失傷害罪，容有未洽，應變更起訴法條。再被告於肇事後，雖未離開現場
    ，然於警偵訊中均否認其有肇事責任，並無自首之意思，被告之答辯狀亦矢口否
    認有其有過失責任，是被告於同上答辯狀辯稱其有自首之意思云云，顯非事實，
    不足採信，附此說明。爰審酌被告之素行、過失之程度、告訴人所受傷害程度及
    被告肇事後頻頻飾詞狡辯，態度不佳、雖有與告訴人協商和解之意願，惟尚未達
    成和解等情狀，量處如主文所示之刑，並諭知易科罰金之折算標準示懲。
據上論斷，應依刑事訴訟法第二百九十九條第一項前段、第三百條，刑法第二百八十
四條第二項前段、第四十一條，罰金罰鍰提高標條例第一條前段、第二條，判決如主
文。
本案經檢察官到庭執行職務。
中      華      民      國    八十九    年      一      月     十四     日
                                臺灣新竹地方法院交通法庭
                                    法  官  黃 小 珮
右正本證明與原本無異。
如不服本判決，應於判決送達後十日內向本院提出上訴狀( 應附繕本 )，上訴於
臺灣高等法院。
                                    書記官  江 靜 玲
中      華      民      國    八十九    年      一      月     十五     日
附錄本案論罪科刑法條全文：刑法第二百八十四條第二項
從事業務之人，因業務上之過失傷害人者，處一年以下有期徒刑、拘役或一千元以下
罰金，致重傷者，處三年以下有期徒刑、拘役或二千元以下罰金。


司法院資訊處製作；財團法人民間司法改革基金會備份。
